【裁判字號】    97,易,908
【裁判日期】    970530
【裁判案由】    竊盜
【裁判全文】
臺灣士林地方法院刑事判決               97年度易字第908號
公  訴  人  臺灣士林地方法院檢察署檢察官
被      告  乙○○
                    （
上列被告因竊盜等案件，經檢察官提起公訴（97年度偵字第6302
號），經被告就被訴事實為有罪之陳述，本院裁定進行簡式審判
程序，並判決如下：
    主  文
乙○○踰越安全設備竊盜，累犯，處有期徒刑拾月。
    事  實
一、乙○○曾多次因竊盜案件，先後於民國84年間經台灣板橋地
    方法院判處有期徒刑6 月確定; 於85年間經本院判處有期徒
    刑1 年6 月確定; 於86年間經臺北地方法院判處有期徒刑1
    年2 月確定; 於89年間經台灣板橋地方法院判處有期徒刑8
    月確定; 於93年間經本院判處有期徒刑6 月確定; 最近一次
    因竊盜案件，經台灣臺北地方法院以93年度易字第1369號判
    決判處有期徒刑6 月確定，已於94年10月7 日易科罰金執行
    完畢。詎仍不知悔悟，竟意圖為自己不法所有，於97年5 月
    5 日上午10時許，踰越窗戶侵入臺北市○○區○○路266 巷
    5 弄9 號5 樓屋內（侵入住宅部分未據告訴）竊取 甲○○○○
    ○○○○○ 所有之佳能牌 (CANON)相機1 臺、韓幣8000元及泰銖
    約價值新臺幣 (下未註明幣別者同)800 元 ，得手後並已將
    竊得之泰銖持至銀行兌換成800 元。嗣於97年5 月5 日中午
    12 時50 分許，欲侵入臺北市○○區○○路2 段140 巷10號
    6 樓時，為住戶丙○○發現報警查獲，並扣得上揭竊得之佳
    能牌(CANON) 相機1 臺、韓幣8000元及800 元。
二、案經臺北市政府警察局士林分局報請臺灣士林地方法院檢察
    署檢察官偵查起訴。
    理  由
一、本件被告乙○○所犯非死刑、無期徒刑、最輕本刑為3 年以
    上有期徒刑之罪，或高等法院管轄第一審之案件，被告於本
    院準備程序進行中，已就被訴事實為有罪之陳述，經告以簡
    式審判程序之旨，並聽取檢察官及被告之意見後，由本院裁
    定改以簡式審判程序進行審理，是本件之證據調查，依刑事
    訴訟法第273 條之2 規定，不受同法第159 條第1 項、第
    161 條之2 、第161 條之3 、第163 條之1 及第164 條至第
    170 條規定之限制，合先敘明。
二、上揭犯罪事實，業經被告乙○○於本院審理時坦承不諱（見
    本院卷第17頁、第23頁），核與被害人甲○○○○ ○○○○○ 所指述
    遭竊之情節相符（見偵卷第11頁、第12頁），復有現場查獲
    及指認照片13張 (見偵卷第30頁至第32頁)、 贓物認領保管
    單1 紙 (見偵卷第33頁)在 卷可佐，足認被告前開自白與事
    實相符，足以採信。是本件事證明確，被告竊盜犯行堪以認
    定，應依法論科。
三、按刑法第321 條第1 項第2 款之「其他安全設備」，指門扇
    、牆垣以外，依通常觀念足認防盜之一切設備而言，如門鎖
    、窗戶等，此有最高法院45年臺上字第1443號及55年臺上字
    第547 號判例意旨可資參照。本件被告踰越窗戶竊盜，核係
    犯刑法第321 條第1 項第2 款踰越安全設備竊盜罪（起訴書
    記載被告係犯刑法第320 條第1 項之竊盜罪部分，業經公訴
    檢察官更正所犯法條為刑法第321 條第1 項第2 款）。又被
    告曾因竊盜案件，經台灣臺北地方法院以93年度易字第1369
    號判決判處有期徒刑6 月確定，已於94年10月7 日易科罰金
    執行完畢，有臺灣高等法院被告前案紀錄表1 份在卷可稽，
    其於有期徒刑執行完畢5 年以內，故意再犯本件有期徒刑以
    上之罪，為累犯，應依刑法第47條第1 項加重其刑。爰審酌
    被告有多次竊盜前科，素行不佳，且其年輕力壯，不思正途
    謀生，竟一再竊取他人財物，惡性重大，兼衡其犯罪之動機
    、目的、手段，所竊物品之價值，及犯罪後坦承犯行之態度
    等一切情狀，量處如主文所示之刑。
四、公訴人另以被告多次竊盜、收受贓物犯行，顯有犯罪習慣，
    請求依竊盜犯贓物犯保安處分條例第3 條第1 項之規定，併
    予諭知應於刑之執行前令入勞動場所強制工作等語。惟按保
    安處分係針對受處分人將來之危險性所為之處置，以達教化
    、治療之目的，為刑罰之補充制度，保安處分中之強制工作
    ，旨在對嚴重職業性犯罪及欠缺正確工作觀念或無正常工作
    因而犯罪者，強制其從事勞動，學習一技之長及正確之謀生
    觀念，使其日後重返社會，能適應社會生活。然保安處分之
    措施亦含社會隔離、拘束身體自由之性質，其限制人民之權
    利，實與刑罰同，自應受比例原則之規範，使保安處分之宣
    告，與行為人所為行為之嚴重性、行為人所表現之危險性，
    及對行為人未來行為之期待性相當（最高法院91年度臺上字
    第4625號判決意旨參照）。經查，被告於93年間犯竊盜罪，
    經台灣台北地方法院判處有期徒刑6 月確定，於94年10月7
    日執行完畢後，迄本件竊盜案發生已2 年餘，是被告於前案
    竊盜執行完畢後迄今2 年多，僅為1 次竊盜犯行，所得均微
    ，尚難據此即認定被告有竊盜之犯罪習慣，本院認宣告如主
    文所示之刑，已足與被告犯行之處罰相當，而收儆懲之效，
    並無另宣告強制工作以預防矯治其社會危險性之必要，爰不
    另為強制工作之諭知，併此敘明。
據上論斷，應依刑事訴訟法第273 條之1 第1 項、第299 條第1
項前段，刑法第321 條第1 項第2 款、第47條第1 項，判決如主
文。
本案經檢察官吳維雅到庭執行職務
中    華    民    國    97    年    5     月    30    日
                  刑事第四庭法  官  洪慕芳
以上正本證明與原本無異。
如不服本判決，應於判決送達後10日內，向本院提出上訴狀。
                            書記官  林靜枝
中    華    民    國    97    年    5     月    30    日
附錄本案論罪科刑法條：
中華民國刑法第321 條第1 項第2 款：
  犯竊盜罪而有左列情形之一者，處6 月以上、5 年以下有期徒
  刑：
  二、毀越門扇、牆垣或其他安全設備而犯之者。


司法院資訊處製作；財團法人民間司法改革基金會備份。
